th: ระบบปรับความพอดีของอุปกรณ์พยุงคอ: หัวตัวล็อก; ระบบปุ่มหมุน; ตายตัว(ปรับไม่ได้); ตีนตุ๊กแก; ไฮบริด(หลายระบบ); แผ่นรอง/บุภายในถอดเปลี่ยนได้; โครงถอดเปลี่ยนได้; แบบสายรัด; ปรับด้วยเครื่องมือ; ปรับละเอียดแบบไม่ใช้เครื่องมือ; อื่นๆ
ro-RO: Sistem de fixare a ortezei cervicale: Cataramă; Sistem cu cadran; Fix (neajustabil); Sistem tip arici; Hibrid (sisteme multiple); Căptușeli/inserții interschimbabile; Suporturi interschimbabile; Pe bază de curele; Ajustare cu instrumente; Micro-ajustare fără instrumente; Altele
fr: Système d’ajustement de la minerve de protection: Boucle; Système à molette; Fixe (non réglable); Bande auto-agrippante; Hybride (plusieurs systèmes); Rembourrage/doublures interchangeables; Renforts interchangeables; À sangles; Réglage avec outil; Microréglage sans outil; Autre
sk-SK: Systém nastavenia krčnej ortézy: Pracka; Otočný systém; Pevný (nenastaviteľný); Suchý zips; Hybridný (viacero systémov); Vymeniteľné polstrovanie/vložky; Vymeniteľné vzpery; Na základe popruhov; Nastavenie pomocou náradia; Mikronastavenie bez náradia; Iné
fi: Niskatuen säätöjärjestelmä: Solki; Säätöpyörä; Kiinteä (ei säädettävä); Tarranauha; Hybridi (useita järjestelmiä); Vaihdettava pehmuste/vuori; Vaihdettavat tuet; Hihnapohjainen; Työkalusäätöinen; Työkaluton hienosäätö; Muu
lt-LT: Kaklo įtvaro pritaikymo sistema: Sagtis; Sukamoji sistema; Fiksuota (nereguliuojama); Kibioji juosta; Hibridinė (kelios sistemos); Keičiamas paminkštinimas / pamušalai; Keičiami ramsčiai; Su dirželiais; Reguliuojama įrankiais; Tikslus reguliavimas be įrankių; Kita
vi: Hệ thống điều chỉnh đai đỡ cổ: Khóa cài; Hệ thống nút vặn; Cố định (không thể điều chỉnh); Khóa nhám; Lai (nhiều hệ thống); Đệm/lớp lót có thể hoán đổi; Thanh chống có thể hoán đổi; Dùng dây đai; Điều chỉnh bằng dụng cụ; Tinh chỉnh không cần dụng cụ; Khác
pt-PT: sistema de ajuste do protetor cervical: Fivela; Sistema de botão rotativo; Fixo (não ajustável); Tiras aderentes; Híbrido (vários sistemas); Acolchoamento/forros intercambiáveis; Suportes intercambiáveis; À base de correias; Ajuste com ferramenta; Microajuste sem ferramentas; Outro
ja: ネックブレース装着システム: バックル; ダイヤルシステム; 固定 (調整不可); 面ファスナー; ハイブリッド (複数システム); 交換可能なパッド/ライナー; 交換可能なストラット; ストラップベース; ツールによる調整; ツール不要の微調整; その他
zh-CN: 颈托适配系统: 搭扣; 旋钮系统; 固定式（不可调节）; 魔术贴; 混合式（多系统）; 可互换衬垫/内衬; 可互换支柱; 绑带式; 工具调节式; 免工具微调式; 其他
sv: Passformsystem för nackstöd: Spänne; Vred; Fast (ej justerbart); Kardborreband; Hybrid (flera system); Utbytbar vaddering/foder; Utbytbara stödben; Rembaserat; Verktygsbaserad justering; Verktygslös mikrojustering; Övrigt
de: Anpassungssystem der Nackenstütze: Schnalle; Drehverschluss-System; Fixiert (nicht verstellbar); Klettverschluss; Hybrid (mehrere Systeme); Austauschbare Polsterung/Futter; Austauschbare Streben; Riemenbasiert; Werkzeugbasierte Anpassung; Werkzeuglose Mikroanpassung; Sonstiges
cs: Systém uchycení krční ortézy: Přezka; Kolečkový systém; Pevný (nenastavitelný); Suchý zip; Hybridní (více systémů); Vyměnitelné polstrování/vložky; Vyměnitelné výztuhy; Na popruhy; Nastavení pomocí nářadí; Mikronastavení bez nářadí; Ostatní
da: System til tilpasning af nakkestøtte: Spænde; Drejeskivesystem; Fast (ikke justerbar); Burrebånd (velcro); Hybrid (flere systemer); Udskiftelig polstring/foring; Udskiftelige stivere; Stropbaseret; Værktøjsbaseret justering; Værktøjsfri mikrojustering; Andet
hr-HR: Sustav za pričvršćivanje vratne narukvice: Kopča; Sustav s kotačićem; Fiksno (nepodesivo); Čičak-traka; Hibridno (više sustava); Izmjenjiva podstava/ulošci; Izmjenjivi potpornji; S remenjem; Podešavanje pomoću alata; Mikropodešavanje bez alata; Ostalo
ko: 목 보호대 착용 시스템: 버클; 다이얼 시스템; 고정식(조절 불가); 훅 앤 루프; 하이브리드(다중 시스템); 교체 가능한 패딩/라이너; 교체 가능한 스트럿; 스트랩 기반; 도구 기반 조절; 무도구 미세 조절; 기타
ru: Система фиксации шейного ортеза: Пряжка; Система с поворотным механизмом; Фиксированная (нерегулируемая); Липучка; Гибридная (несколько систем); Сменные накладки/вкладыши; Сменные стойки; На ремешках; Регулировка с помощью инструментов; Микрорегулировка без инструментов; Другое
pt-BR: Protetor cervical sistema de ajuste: Fivela; Sistema de disco; Fixo (não ajustável); Fecho de contato; Híbrido (sistemas múltiplos); Preenchimento/forro intercambiável; Hastes intercambiáveis; Com alça; Ajuste com ferramentas; Microajuste sem ferramentas; Outro
pl: System dopasowania kołnierza ochronnego: Klamra; System pokrętła; Stały (bez regulacji); Rzep; Hybrydowy (różne systemy); Wymienna wyściółka/wkładki; Wymienne wsporniki; Na paski; Regulacja narzędziowa; Mikroregulacja bez narzędzi; Inne
es: Sistema de ajuste de la protección cervical: Hebilla; Sistema de dial; Fijo (no ajustable); Cierre autoadhesivo; Híbrido (sistemas múltiples); Acolchado o forros intercambiables; Soportes intercambiables; Con correas; Ajuste con herramientas; Microajuste sin herramientas; Otro
hu: Nyakmerevítő illeszkedési rendszere: Csat; Tárcsás rendszer; Rögzített (nem állítható); Tépőzáras; Hibrid (több rendszer); Cserélhető párnázás/bélés; Cserélhető merevítők; Pántos; Szerszámmal állítható; Szerszám nélküli finombeállítás; Egyéb
bg-BG: Система за прилягане на шийна яка: Катарама; Система с въртящ се механизъм; Фиксирана (нерегулируема); Велкро; Хибридна (множество системи); Сменяеми подплънки/подплати; Сменяеми подпори; С каишка; Регулиране с инструмент; Микрорегулиране без инструменти; Друго
sl-SI: Sistem prileganja opornice za vrat: Zaponka; Sistem z vrtljivim gumbom; Fiksno (neprilagodljivo); Sprijemalni trak; Hibridno (več sistemov); Zamenljive blazinice/podloge; Zamenljive opornice; Na osnovi trakov; Prilagoditev z orodjem; Mikro prilagoditev brez orodja; Drugo
nb: Passformsystem for nakkebøyle: Spenne; Skrusystem; Fast (ikke justerbar); Borrelås; Hybrid (flere systemer); Utskiftbar polstring/fôr; Utskiftbare stendere; Stroppebasert; Verktøybasert justering; Verktøyfri mikrojustering; Annet
tr: Boyunluk uyum sistemi: Toka; Kadran sistemi; Sabit (ayarlanamaz); Cırt cırtlı; Hibrit (çoklu sistem); Değiştirilebilir dolgu/astar; Değiştirilebilir destekler; Kayışlı; Aletli ayarlama; Aletsiz mikro ayarlama; Diğer
it: Sistema di regolazione del collare protettivo: Fibbia; Sistema a rotella; Fisso (non regolabile); Chiusura a strappo; Ibrido (sistemi multipli); Imbottiture/rivestimenti intercambiabili; Puntoni intercambiabili; A cinghie; Regolazione con attrezzi; Microregolazione senza attrezzi; Altro
en: Neck brace fit system: Buckle; Dial system; Fixed (non-adjustable); Hook-and-loop; Hybrid (multiple systems); Interchangeable padding/liners; Interchangeable struts; Strap-based; Tool-based adjustment; Tool-less micro-adjustment; Other
el: Σύστημα εφαρμογής αυχενικού νάρθηκα: Αγκράφα; Σύστημα με ροδέλα ρύθμισης; Σταθερό (μη ρυθμιζόμενο); Χρατς; Υβριδικό (πολλαπλά συστήματα); Εναλλάξιμη επένδυση/μαξιλαράκια; Εναλλάξιμα στηρίγματα; Με ιμάντες; Ρύθμιση με χρήση εργαλείου; Μικρορύθμιση χωρίς εργαλεία; Άλλο
zh-TW: 頸部護具貼合系統: 插扣; 旋鈕系統; 固定式 (不可調); 魔鬼氈; 混合式 (多重系統); 可替換襯墊/內襯; 可替換支撐架; 綁帶式; 需工具調整; 免工具微調; 其他
nl: Nekbrace pasvormsysteem: Gesp; Draaisysteem; Vast (niet-verstelbaar); Klittenband; Hybride (meerdere systemen); Verwisselbare vulling/voeringen; Verwisselbare steunen; Op basis van riemen; Aanpassing met gereedschap; Micro-aanpassing zonder gereedschap; Anders